【裁判字號】    91,交易,692
【裁判日期】    920103
【裁判案由】    公共危險
【裁判全文】
臺灣高雄地方法院刑事判決                        九十一年度交易字第六九二號
    公  訴  人  臺灣高雄地方法院檢察署檢察官
    被      告  乙○○  男  三.
右列被告因公共危險罪案件，經檢察官提起公訴（九十一年度偵字第一八五四三號）
，本院判決如左：
    主  文
乙○○服用酒類，不能安全駕駛動力交通工具而駕駛，處拘役貳拾日，如易科罰金，
以佰元（即新台幣玖佰元）折算壹日。
    事  實
一、乙○○領有職業聯結車駕駛執照，其於民國九十一年八月二十一日二十時十分許
    飲酒完畢後，因服用酒類後控制力及注意力已達不能安全駕駛動力交通工具之程
    度，而仍駕駛車號ＫＵ─八○六六號自小客車，沿高雄縣岡山鎮○○○路由西向
    東行駛，於同日二十時二十分許，在行經大德三路與大仁南路口時，不慎撞及沿
    大仁南路由南向北行駛之被害人甲○○之腳踏車，致人車倒地，致甲○○受有頭
    部外傷、腦震盪等傷害（傷害部分經甲○○於偵查中當庭撤回告訴），嗣為警前
    往處理，並於同日之二十一時二十八分許以酒精測試器測得乙○○呼氣所含之酒
    精濃度高達每公升０．五八毫克而查獲。
二、案經高雄縣警察局岡山分局移送臺灣高雄地方法院檢察署檢察官偵查起訴。
   理  由
一、訊據被告乙○○固坦承在右揭時、地於飲酒後其吐氣所含酒精成份已達每公升０
    ．五八毫克，猶駕駛自小客車與人發生車禍肇事之事實，然辯稱其當時意識清楚
    ，無不能安全駕駛之情形云云，然查：
  (一)按刑法第一百八十五條之三所謂之「不能安全駕駛」，係抽象危險犯，並不以發
    生具體危險為必要，次按行為人飲酒後如其呼氣酒精濃度達於每公升０．五毫克
    時，即有反應較慢、感覺減低、影響駕駛之輕到中度之中毒症狀，如達於每公升
    ０．七五毫克時，則會有思考改變、個性行為改變之輕到中度中毒症狀，有行政
    院國軍退除役官兵輔導委員會台北榮民總醫院八十八年八月五日（八八）北總內
    字第二六八六八號函可查。又依醫學實驗證明所得經驗法則，對於吐氣酒精濃度
    達每公升０．二五毫克以上時，將使駕駛人產生複雜之技巧障礙、駕駛能力變壞
    之行為表現，肇事比率比一般未飲酒時高出二倍，而吐氣酒精濃度達每公升零點
    五毫克以上時，將使駕駛人產生平衡感與判斷力障礙升高，肇事比率比一般未飲
    酒時高出十倍，甚而如吐氣酒精濃度達每公升零點七五毫克時，駕駛人將產生明
    顯酒醉、步履蹣跚之行為狀態，其肇事比率比一般高二十五倍（參見蔡志中著，
    對飲酒不能安全駕駛之執法研究，司法院第四十六期業務研究會講義）。
  (二)本件被告呼氣酒精濃度高達０．五八毫克，有酒精濃度測定值表一張附卷可稽；
    且查獲當時被告有注意力不能集中、意識模糊不清之情狀，亦有公共危險案件員
    警處理報告表在卷可查，足見被告因服用酒類已至駕駛技巧障礙，視覺及行為反
    應能力減低，而達不能安全駕駛動力交通工具之程度。雖證人董仕亭即被害人甲
    ○○之父於偵查中證述當時被告之意識清醒云云，惟參以員警於同日二十一時二
    十八分許在壽天派出所測試得被告之呼氣中所含之酒精濃度為每公升０．五八毫
    克，已是車禍發生後一個多小時，被告於駕駛之時其體內之酒精含量應係更高，
    況衡諸常情，人於意識模糊不清之際，遇有突發狀況發生之反應後，其意識因此
    突發過程而較駕駛當時為清醒，故證人甲○○上開證述，係於被告將被害人甲○
    ○送至醫院時之狀況，亦不足以推論被告在前揭時地駕駛前開車輛，係在飲酒後
    得安全駕駛之狀態，是尚難為被告有利之認定。
  (三)此外，復有道路交通事故調查報告表、診斷證明書、現場照片附卷可稽，事證明
    確，被告犯行，應堪認定。
二、核被告所為係犯刑法第一百八十五條之三服用酒類，不能安全駕駛動力交通工具
    而駕駛罪。爰審酌被告飲酒後已達不能安全駕駛動力交通工具之情狀，竟仍貿然
    駕駛車輛，罔顧公眾行之安全，惟念其並無犯罪前科，有臺灣高等法院被告全國
    前案紀錄表及臺灣高雄地方法院檢察署刑案資料查註紀錄表各一件附卷可稽，素
    行尚佳，及犯後坦承犯行，態度良好等一切情狀，量處如主文所示之刑，並諭知
    易科罰金之折算標準。
三、據上論斷，應依刑事訴訟法第二百九十九條第一項前段、刑法第一百八十五條之
    三、第四十一條第一項，罰金罰鍰提高標準條例第二條規定，判決如主文。
本案經檢察官郭武義到庭執行職務。
中      華      民      國    九十二    年      一      月      三      日
                                臺灣高雄地方法院刑事第七庭
                                    法  官  曾吉雄
右為正本證明與原本無異。
如不服本判決，應於判決送達後十日內向本院提出上訴狀。其未敘述理由者，並應於
提出上訴狀後十日內向本院補提理由狀 (須附繕本)
中      華      民      國    九十二    年      一      月      六      日
                                    書記官   唐美玲
附錄本判決論罪法條：
刑法第一百八十五條之三：
服用毒品、麻醉藥品、酒類或其他相類之物，不能安全駕駛動力交通工具而駕駛者，
處一年以下有期徒刑、拘役或三萬元以下罰金。


司法院資訊處製作；財團法人民間司法改革基金會備份。
